# 陈老师-请教您关于金融资产分类问题，谢谢啦~

提问人：vigoss712 时间：2015-08-21 17:01:27
陈老师，您好。 目前最一家资产管理公司审计。公司有一类私募产品，产品为有限合伙形式，公司做GP，持有份额大概为5%左右，产品预期给LP 14% 的投资回报率，产品资金投入房地产公司，房地产公司将其自有房产转让给公司，并且过户，因为是军产房所以相关税费很小，与房地产公司签订协议投资期限为 1 年（有些事 1 年半），年利率为20%，投资期满，房地产公司还本付息，公司将房产转回房地产公司。 请问这类产品属于哪类科目？持有至到期或者是贷款和应收款项？ 谢谢啦~

回答人：chenyiwei
从你说的情况看，该公司作为GP，自身持有份额比例很小，应是代理人，不能控制、共同控制或重大影响该合伙企业，相应地其所占有的权益份额应确认为可供出售金融资产。分回的收益中，属于与其自身所持权益对应的分红确认为投资收益；业绩报酬和管理费收入确认为营业收入——提供管理服务的收入。

提问人：vigoss712 时间：2015-08-22 10:19:43
可供出售金融资产不是要求公允价值可以计量吗？该私募产品的公允价值如何去计量呢？

回答人：chenyiwei
没有规定“只有公允价值能够可靠计量的金融资产才能作为可供出售金融资产”。它是一种剩余分类，不可能归属于前三类的金融资产都可以归入此类。

提问人：vigoss712 时间：2015-08-22 22:23:52
谢谢陈版主回答~还有几处不懂，望您指教。 1 、私募公司作为GP，持有私募产品5%的份额，私募产品是投资于股票二级市场的，应计入哪个科目？ 2 、私募公司通过注资已退出但未注销的有限合伙企业（以前是基金产品），占该有限合伙55%的份额，该有限合伙又投资于一家公司，有限合伙占其股份60%，那有限合伙用何科目核算？该公司应该进合并范围吗？ 谢谢陈版主~

回答人：chenyiwei
1 、可供出售金融资产。 2 、GP控制合伙企业和合伙企业控制该被投资公司的可能性都较大，如果认定为控制，则GP对合伙的出资列报为其他非流动资产，按成本法核算；有限合伙的核算取决于它是否为投资性主体。